【裁判字號】    98,審易,1854
【裁判日期】    990129
【裁判案由】    家暴傷害等
【裁判全文】
臺灣桃園地方法院宣示判決筆錄        98年度審易字第1854號
公  訴  人  臺灣桃園地方法院檢察署檢察官
被      告  乙○○
上列被告因家暴傷害等案件（起訴案號：98年度偵字第19669 、
22087 號），於中華民國99年1 月29日下午5 時，在本院第14法
庭宣示判決，出席職員如下：
          法  官  鍾雅蘭
          書記官  黃子祝
法官起立朗讀判決主文、犯罪事實要旨、處罰條文，及告以上訴
限制、期間並提出上訴狀之法院，且諭知記載其內容：
一、主  文：
    乙○○以加害生命之事，恐嚇他人致生危害於安全，處拘役
    貳拾日，如易科罰金，以新臺幣壹仟元折算壹日。緩刑貳年
    ，緩刑期內付保護管束，並禁止對甲○○為任何家庭暴力行
    為。
二、犯罪事實要旨：
    乙○○係甲○○之配偶，二人間具有家庭暴力防治法第3 條
    第1 款規定之家庭成員關係。二人因財務問題發生爭執，竟
    分別基於傷害之犯意，於民國98年1 月8 日晚間8 時許，在
    桃園縣中壢市○○○街110 號3 樓甲○○之住處內，乙○○
    先徒手毆打甲○○之臉部後，復持魚形文具毆打甲○○之頭
    部、胸部及手臂，致甲○○受有前胸壁挫傷、雙手淤傷疑似
    挫傷、頭部外傷併頭皮多處瘀傷之傷害；甲○○則徒手強抓
    乙○○之手部，致乙○○受有手部外傷之傷害（傷害部分業
    經二人撤回告訴，爰由本院另為不受理判決）。另乙○○基
    於恐嚇致生危害於安全之犯意，對甲○○稱以：「不拿（存
    摺）出來，就要你死，要拿電線勒死你」等語，致使甲○○
    心生畏懼，而危害其安全。
三、處罰條文：
    刑法第305 條、第41條第1 項前段、第74條第1 項第1 款、
    第2 項第7 款、第93條第1 項第2 款，刑法施行法第1 條之
    1 第1 項、第2 項前段。
四、協商判決除有刑事訴訟法第455 條之4 第1 項第1 款於本訊
    問程序終結前，被告撤銷協商合意或檢察官撤回協商聲請者
    ；第2 款被告協商之意思非出於自由意志者；第4 款被告所
    犯之罪非第455 條之2 第1 項所定得以協商判決者；第6 款
    被告有其他較重之裁判上一罪之犯罪事實者；第7 款法院認
    應諭知免刑或免訴、不受理者情形之一，及違反同條第2 項
    「法院應於協商合意範圍內為判決；法院為協商判決所科之
    刑，以宣告緩刑或2 年以下有期徒刑、拘役或罰金為限」之
    規定者外，不得上訴。
五、如有前項得上訴之情形者，得自收受判決送達後10日內，向
    本院提出上訴書狀，上訴於第二審法院。
中    華    民    國    99    年    1     月    29    日
                        刑事庭  法  官  鍾雅蘭
                                書記官  黃子祝
以上正本證明與原本無異。
                                書記官  黃子祝
中    華    民    國    99    年    1     月    29    日
附錄本案論罪科刑依據之法條：
中華民國刑法第305 條
（恐嚇危害安全罪）
以加害生命、身體、自由、名譽、財產之事，恐嚇他人致生危害
於安全者，處2 年以下有期徒刑、拘役或3 百元以下罰金。

司法院資訊處製作；財團法人民間司法改革基金會備份。
